臺灣高雄地方法院刑事裁定
111年度單聲沒字第87號
聲  請  人  臺灣高雄地方檢察署檢察官
被      告  許豪麟


上列聲請人因被告違反商標法案件，聲請宣告沒收（111年度執
聲字第637號），本院裁定如下：
    主  文
扣案如附表一所示之物均沒收。
其餘聲請（即附表二部分）駁回。
    理  由
一、聲請意旨略以：被告許豪麟前因違反商標法案件，經檢察官
    為緩起訴處分期滿，惟扣案如附表一、二所示之物及現金新
    臺幣（下同）780元，分屬侵害商標權之物品及被告販賣仿
    冒品所得，爰依商標法第98條、刑法第38條之1第1項前段、
    第40條第2項、刑事訴訟法第259條之1等規定，聲請單獨宣
    告沒收等語。
二、按侵害商標權、證明標章權或團體商標權之物品或文書，不
    問屬於犯罪行為人與否，沒收之。犯罪所得，屬於犯罪行為
    人者，沒收之，商標法第98條、刑法第38條之1第1項前段分
    別定有明文。又按違禁物或專科沒收之物得單獨宣告沒收。
    檢察官依第253條或第253條之1為不起訴或緩起訴之處分者
    ，對刑法第38條第2項、第3項之物及第38條之1第1項、第2
    項之犯罪所得，得單獨聲請法院宣告沒收，刑法第40條第2 
    項、刑事訴訟法第259條之1亦有明定。
三、經查：被告前於民國107年2月間某日起至108年12月25日為
    警查獲日止，因違反商標法案件，經臺灣高雄地方檢察署檢
    察官以109年度偵字第23416號為緩起訴處分確定，且緩起訴
    期滿未經撤銷等情，有上開緩起訴處分書、執行緩起訴處分
    命令通知書及報告書附卷可憑。又前開案件扣得如附表一編
    號1至14所示之物，經鑑定結果確係仿冒各該商標權人之商
    標權等物品（詳如附表一編號1至14所載），有萬國法律事
    務所出具之侵害商標權真仿品比對報告2份、圓創品牌股份
    有限公司出具之Sumikkogurashi（角落小夥伴）及國際影視
    有限公司、恆鼎知識產權代理有限公司等所出具之鑑定報告
    書各1份及日商索尼股份有限公司出具之鑑定報告書及其中
    譯本1份（見警卷第100至109頁、第117至118頁、第121頁、
    第125至128頁、第130至133頁、第134至151頁）在卷可稽，
    堪認前開扣案物確屬侵害商標權之商品，依商標法第98條之
    規定，不問屬於犯罪行為人與否皆應沒收之，屬專科沒收之
    物，應依刑法第40條第2項規定單獨宣告沒收。另扣案如附
    表一編號15所示之現金新臺幣780元，係被告因販賣仿冒商
    標商品所獲之犯罪所得，業據其於警詢時供承在卷（見警卷
    第6頁），並將該等款項交警扣押，有保安警察第二總隊刑
    事警察大隊扣押筆錄及扣押物品目錄表各1份（見警卷第19
    至23頁）附卷可憑，亦應依刑法第38條之1第1項前段規定宣
    告沒收。綜上所述，聲請人就附表一所示之物品聲請單獨宣
    告沒收，核屬有據，應予准許。
四、至扣案如附表二所示之編號1至2「SNOOPY包包4件、SNOOPY
    鑰匙圈2件」，聲請人雖亦依刑事訴訟法第259條之1及商標
    法第98條等規定聲請沒收，然此部分因數量未達商標權人要
    求（500件），故不予提供鑑定而無法證明屬於侵害商標權
    之商品，有保安警察第二總隊刑事警察大隊偵查第三隊公務
    電話紀錄表1份（見警卷第152頁）在卷可考，另附表二所示
    之編號3「貼紙17張」係為證明商品係屬被告所經營商店之
    物，為被告警詢時供述在卷（見警卷第3頁），是附表二所
    示之扣案物品，既非屬於侵害商標權之商品，亦非刑事訴訟
    法第259條之1所示得單獨宣告沒收之物，自無從依商標法第
    98條或刑事訴訟法等相關規定聲請單獨宣告沒收。從而，聲
    請人此部分聲請即屬無據，應予駁回。
據上論斷，應依刑事訴訟法第455條之36第1項前段、第2項、第2
59條之1，商標法第98條，刑法第38條之1第1項前段、第40條第2
 項，裁定如主文。
中　　華　　民　　國　　111 　年　　8 　　月　　5 　　日
　　　　　　　　　刑事第十四庭  法　官　呂明燕
以上正本證明與原本無異。
如不服本裁定，應於收受送達後5 日內向本院提出抗告狀。
中　　華　　民　　國　　111 　年　　8 　　月　　5 　　日
　　　　　　　　　　　　　　　　書記官　李欣妍
【附表一】本案應諭知沒收之扣案物品一覽表
編號 扣押物品名稱 數量 1 仿冒日商三麗鷗股份有限公司HELLO KITTY商標包包 12件（含蒐證時所扣得1件） 2 仿冒日商三麗鷗股份有限公司HELLO KITTY、TINY CHUM商標包包 3件 3 仿冒日商三麗鷗股份有限公司HELLO KITTY商標鑰匙圈 9件 4 仿冒日商三麗鷗股份有限公司HELLO KITTY商標收納盒 1件 5 仿冒日商三麗鷗股份有限公司HELLO KITTY、DEAR DANIEL商標收納盒 1件 6 仿冒日商三麗鷗股份有限公司MY MELODY商標包包 8件 7 仿冒日商三麗鷗股份有限公司babycinnamon（大耳狗）商標包包 4件 8 仿冒日商三麗鷗股份有限公司Little Twin Stars商標包包 9件（含蒐證時所扣得1件） 9 仿冒日商連股份有限公司兔兔（CONY）商標鑰匙圈 3件 10 仿冒日商森克斯股份有限公司Sumikkogurashi（角落小夥伴）商標包包 2件 11 仿冒日商小學館集英社製作股份有限公司DORAEMON商標筆袋 4件 12 仿冒日商小學館集英社製作股份有限公司DORAEMON商標鑰匙圈 1件 13 仿冒美商昂德亞摩公司「UA RECORD」商標耳機 6件 14 仿冒日商索尼股份有限公司「SONY」商標耳機 31件 15 現金（新臺幣） 780元 

【附表二】不予沒收之扣案物品一覽表
編號 扣押物品名稱 數量 1 SNOOPY包包 4件 2 SNOOPY鑰匙圈 2件 3 貼紙 17張